臺灣苗栗地方法院刑事判決　　　　　　　100年度訴字第680號
公　訴　人　臺灣苗栗地方法院檢察署檢察官
被　　　告　曾文金
上列被告因毒品危害防制條例案件，經檢察官提起公訴（100年
度毒偵字第1138號），本院依簡式審判程序判決如下：
    主  文
曾文金施用第一級毒品，累犯，處有期徒刑拾月。又施用第二級
毒品，累犯，處有期徒刑伍月。應執行有期徒刑壹年貳月。
    犯罪事實及理由
一、犯罪事實：
（一）曾文金前因殺人及竊盜案件，經台灣板橋地方法院於民國
      76年5 月12日以75年度重訴字第119 號判決，分別判處有
      期徒刑8 月及無期徒刑，上訴二審後，經台灣高等法院於
      76年8 月28日以76年度上重二訴字第33號判決駁回上訴，
      殺人部分，再經最高法院於76年11月13日以76年度台上字
      第7387號判決駁回上訴確定；嗣依77年罪犯減刑條例之規
      定，竊盜部分減為有期徒刑4 月、殺人部分減為有期徒刑
      15年；再依80年罪犯減刑條例之規定，竊盜部分減為有期
      徒刑2 月、殺人部分減為有期徒刑10年，並定應執行刑為
      有期徒刑10年，入監服刑後，曾於82年6 月15日假釋出監
      ，惟其假釋被撤銷後，應執行殘刑4 年3 月25日，再度入
      監服刑後，又於89年7 月10日假釋出監，隨後其假釋又被
      撤銷，尚應執行殘刑3 年7 月6 日，於96年7 月15因縮刑
      期滿執行完畢（構成累犯）。曾文金又前因施用毒品案件
      ，經臺灣臺南地方法院裁定送觀察、勒戒後，認有繼續施
      用毒品之傾向，再經同法院裁定令入戒治處所施以強制戒
      治，於92年12月30日停止戒治付保護管束，並於93年6 月
      15日保護管束期滿未撤銷視為執行完畢，由臺灣臺南地方
      法院檢察署檢察官於93年7 月20日以93年度戒毒偵字第16
      1 號為不起訴處分確定。惟上開強制戒治未收其實效，曾
      文金於上開強制戒治執行完畢後5 年內，復因施用第1、2
      級毒品案件，經本院於98年4 月29日以98年度訴字第165
      號判決，分別判處有期徒刑7 月及4 月，並定其應執行刑
      為有期徒刑10月確定，入監服刑後，於100 年1 月20日假
      釋出監，假釋期滿日原定100 年7 月23日（因假釋期間內
      又犯本案，其假釋將被撤銷）。
（二）詎曾文金猶不知悛改，復基於施用第1 級毒品海洛因之犯
      意，於100 年7 月5 日下午7 時54分許為警查獲後採尿往
      前回溯26小時內之某時點，在苗栗縣卓蘭鎮景山里某寺廟
      內，以將海洛因摻入香菸（未扣案）內，用打火機（未扣
      案）點燃吸食之方式，施用第1 級毒品海洛因1 次；另基
      於施用第2 級毒品甲基安非他命之犯意，於100 年7 月5
      日上午10時許，在其苗栗縣卓蘭鎮景山里4 鄰景山68號住
      處，以將甲基安非他命放入玻璃頭（未扣案）內，用同一
      個打火機點火燒烤吸食煙霧之方式，施用第2 級毒品甲基
      安非他命1 次。嗣苗栗縣警察局苗栗分局南苗派出所員警
      ，於100 年7 月5 日下午7 時03分許，在苗栗縣苗栗市○
      ○路15 1號前，見案外人謝伊佳騎乘機車後面搭載之曾文
      金，因未頭戴安全帽，上前加以攔下盤查，謝伊佳主動將
      身上之甲基安非他命2 包（含袋共重1.59公克，另扣於謝
      伊佳所犯毒品案卷內）交給警方扣案，警方乃將曾文金一
      併帶回派出所調查，警方徵得曾文金之同意後，對其採尿
      送驗結果，因其尿液呈有海洛因之代謝物嗎啡陽性反應，
      及甲基安非他命陽性反應，警方始發現上情。
（三）案經苗栗縣警察局苗栗分局報請台灣苗栗地方法院檢察署
      檢察官偵查起訴。
二、證據名稱：
（一）被告曾金文於偵、審中之自白。
（二）中山醫學大學附設醫院檢驗科藥物檢測中心100 年7 月22
      日尿液檢驗報告1紙。
（三）苗栗縣警察局苗栗分局毒品犯罪嫌疑人尿液採驗作業管制
      紀錄表影本1紙。
（四）苗栗縣警察局苗栗分局偵辦違反毒品危害防制條例案件尿
      液鑑驗代碼對照表1 紙。
（五）採尿同意書1紙。
（六）臺灣高等法院被告前案紀錄表、臺灣苗栗地方法院檢察署
      刑案資料查註紀錄表。
三、論罪科刑：
    核被告曾金文所為，係犯毒品危害防制條例第10條第1 項之
    施用第1 級毒品罪、同條第2 項之施用第2 級毒品罪。被告
    曾金文施用毒品海洛因及甲基安非他命前後之持有行為，均
    為施用之高度行為所吸收，不另論罪。查被告曾金文有上開
    犯罪事實欄（一）之科刑及執行完畢紀錄，有上開前科表在
    卷足憑，於有期徒刑執行完畢後5 年內，因故意再犯本件有
    期徒刑以上刑之2 罪，皆累犯，均應依刑法第47條第1 項之
    規定，各加重其刑。被告曾金文所犯上開2 罪，犯意各別，
    行為互殊，應分論併罰。爰審酌被告曾金文有多次施用毒品
    之前科紀錄，不知悔改，再犯本案，理應重罰，惟念其施用
    毒品，僅戕害自身健康，犯後又能坦白承認，節省有限之司
    法資源，及其犯罪手段平和，學歷僅國中畢業，平日務農維
    生，智識程度不高等一切情狀，分別量處如主文所示之刑，
    並定其應執行之刑，以資懲儆。至其施用海洛因所用之工具
    香菸、打火機，及施用甲基安非他命所用之工具玻璃頭、打
    火機，因均未經扣案，為免將來執行之困難，本院不另為沒
    收之諭知，附此敘明。
四、應適用之法條：
（一）刑事訴訟法第273 條之1 第1 項、第299 條第1 項前段、
      第310 條之2、第454條第1項。
（二）毒品危害防制條例第10條第1項、第2項。
（三）刑法第11條前段、第47條第1項、第51條第5款。
五、本判決係依刑事訴訟法第310 條之2 、第454 條第1 項製作
    ，依法僅記載當事人欄、主文、犯罪事實、證據名稱以及應
    適用之法條，其中犯罪事實部分，依同法第308 條之修正立
    法理由，亦僅記載犯罪構成要件事實，關於刑罰加重事由（
    含累犯在內）免予記載（法院辦理刑事訴訟案件應行注意事
    項第144 點參照），但仍於主文予以表明，並於應適用之法
    條欄予以引用。如不服本判決，應於判決送達之日起10日內
    ，向本院提起上訴。
本案經檢察官黃俊鳴到庭執行職務。
中    華    民    國  100     年    11    月    4     日
                  刑事第一庭    法  官  柳章峰
以上正本證明與原本無異。
如不服本判決應於收受判決後10日內向本院提出上訴書狀，並應
敘述具體理由。其未敘述上訴理由者，應於上訴期間屆滿後20日
內向本院補提理由書( 均須按他造當事人之人數附繕本) 「切勿
逕送上級法院」。告訴人或被害人如對本判決不服者，應具備理
由請求檢察官上訴，其上訴期間之計算係以檢察官收受判決正本
之日期為準。
                                書記官  黃雅琦
中    華    民    國   100    年    11    月    4     日
附記論罪之法條全文：
毒品危害防制條例第10條
施用第一級毒品者，處6 月以上5 年以下有期徒刑。
施用第二級毒品者，處3 年以下有期徒刑。